【裁判字號】    97,訴,313
【裁判日期】    970922
【裁判案由】    毒品危害防制條例
【裁判全文】
臺灣宜蘭地方法院刑事判決               97年度訴字第313號
公  訴  人  臺灣宜蘭地方法院檢察署檢察官
被      告  甲○○
上列被告因毒品危害防制條例案件，經檢察官提起公訴（97年度
毒偵字第548號），本院判決如下：
    主  文
甲○○施用第一級毒品，累犯，處有期徒刑玖月；又施用第二級
毒品，累犯，處有期徒刑伍月，應執行有期徒刑壹年。
    事  實
一、甲○○前因施用毒品案件，經送觀察、勒戒及強制戒治，於
    民國92年3月13日執行強制戒治完畢，並經臺灣宜蘭地方法
    院檢察署檢察官以92年度戒毒偵字第8號為不起訴處分確定
    ，復因毒品危害防制條例案件，先後經本院以93年度訴字第
    19號判決判處有期徒刑7月；以94年度訴字第24號判決判處
    有期徒刑7月、4月，應執行有期徒刑9月確定，經接續執行
    後，甫於95年3月9日假釋縮刑期滿執行完畢。詎甲○○猶不
    知悔改，明知海洛因、安非他命分別為毒品危害防制條例第
    2條第2項第1、2款所規定之第一、二級毒品，不得擅自施用
    ，竟仍於前開強制戒治執行完畢釋放後5年內，基於施用第
    一級毒品海洛因、第二級毒品安非他命之犯意，於96年10月
    15日晚間某時，在其宜蘭縣羅東鎮○○街128之5號4樓住處
    內，分別以注射針筒注射之方式施用第一級毒品海洛因1次
    及以將第二級毒品安非他命放入玻璃吸食器內用火燒烤，再
    吸食其所生煙霧之方式，施用第二級毒品安非他命1次。嗣
    台灣宜蘭地方法院檢察署檢察官因妨害自由案傳喚甲○○到
    案後，經甲○○同意於同日採尿送驗，始查知上情。
二、案經臺灣宜蘭地方法院檢察署檢察官偵查起訴。
    理  由
一、訊據被告甲○○於本院審理時雖坦承施用第一、二級毒品海
    洛因及安非他命不諱，惟辯稱伊係同時施用2種毒品，並非
    分開各別施用，伊於偵查中供述以針筒施用海洛因，係指以
    針筒將摻水的海洛因注入吸食器內與安非他命混合後施用等
    語。經查：被告於檢察官提示96年10月16日所採尿液之驗尿
    報告時係分別供稱：「 (何時施用海洛因？)我是以針筒在
    羅東住處施用的」、「 (何時施用安非他命？)我是以吸食
    器在羅東住處施用的」等語 (詳偵卷第14頁筆錄)，被告係
    清楚供述渠以不同工具施用海洛因及安非他命，並未主張是
    同時混合以同一工具一起施用，且被告於本院審理中供稱安
    非他命係以塊狀形式被放入吸食器內，則粉狀之海洛因絕無
    不能同時被放入而需以針筒注入之理，被告辯稱以針筒將摻
    水之海洛因注入吸食器供施用，否則會燒焦云云，顯與事理
    不合；另依吾人日常生活經驗觀之，若同時混合2種毒品再
    同時施用，於檢察官初次詢問時，必主張之，更不會供述係
    使用不同工具施用，今被告於審理中更改其於檢察官偵訊時
    之說法，主張係同時施用二種混合後之毒品云云，顯係事後
    圖求輕罪、卸責之詞，不足採信。此外被告96年10月16日所
    採尿液，經送檢驗結果，確實呈現鴉片類、安非他命陽性反
    應之事實，亦有台灣檢驗科技股份有限公司、台灣宜蘭地方
    法院檢察署施用毒品犯受保護管束人尿液檢體監管紀錄表各
    乙份在卷可稽 (詳偵卷第8～10頁)，被告上開施用毒品之犯
    行，應堪認定。又被告前因施用毒品案件，經送觀察、勒戒
    及強制戒治，於92年3月13日執行強制戒治完畢，於次日釋
    放，並經臺灣宜蘭地方法院檢察署檢察官以92年度戒毒偵字
    第8號為不起訴處分確定乙情，亦有臺灣高等法院被告前案
    紀錄表、台灣高等法院在監在押全國紀錄表各一件附卷可佐
    。足徵被告確有於受強制戒治執行完畢釋放後，五年內分別
    再犯本案施用第一、二級毒品罪之事證已臻明確，其犯行堪
    予認定，並應依法論科。
二、查海洛因、安非他命分別為毒品危害防制條例第2條第2項第
    1、2款所規定之第一、二級毒品，不得擅自施用，被告分別
    違法施用海洛因及安非他命之行為，核係分別觸犯毒品危害
    防制條例第10條第1項之施用第一級毒品罪、同條第2項之施
    用第二級毒品罪。其施用行為前後持有第一級毒品海洛因及
    第二級毒品安非他命之低度行為，分別為其施用之高度行為
    所吸收，均不另論罪。又被告所犯上開二罪間，其犯意各別
    、行為各殊，應予分論併罰。又被告前因毒品危害防制條例
    案件，先後經本院以93年度訴字第19號判決判處有期徒刑7
    月；以94年度訴字第24號判決判處有期徒刑7月、4月，應執
    行有期徒刑9月確定，經接續執行後，甫於95年3月9日假釋
    縮刑期滿執行完畢之事實，有卷附之臺灣高等法院被告前案
    紀錄表可資參照，其於受有期徒刑之執行完畢後，五年以內
    故意再犯有期徒刑以上之本件二罪，俱為累犯，各應依法加
    重其刑。爰審酌被告之素行、智識程度；犯罪之動機、目的
    、手段；前已因施用毒品之犯行，經執行觀察勒戒、強制戒
    治及有期徒刑完畢，仍不知悔改，復繼續沾染毒品惡習，其
    施用毒品行為對於自身及社會所造成之危害程度非輕；犯後
    僅承認部分犯行之態度及檢察官之求刑刑度等一切情狀，各
    量處如主文所示之刑，並定其應執行之刑，以示警懲。至於
    被告施用毒品所用之工具因未扣案且被告供稱已丟棄滅失，
    爰不另諭知沒收，附此敘明。
據上論斷，應依刑事訴訟法第299條第1項前段，毒品危害防制條
例第10條第1項、第2項，刑法第11條前段、第51條第5款、第47
條第1項，判決如主文。
本案經檢察官劉憲英到庭執行職務。
中    華    民    國    97    年    9     月    22    日
                  臺灣宜蘭地方法院刑事第一庭
                      審判長法  官  黃瑞華
                            法  官  林惠玲
                            法  官  陳映佐
以上正本證明與原本無異。
如不服本判決應於收受本判決後10日內向本院提出上訴書狀，並
應敘述具體理由。若未敘述理由者，應於上訴期間屆滿後20日內
向本院補提理由書狀(均須按他造當事人之人數附繕本)。
                            書記官  沈峰巨
中    華    民    國    97    年    9     月    23    日
附錄本案論罪科刑法條全文：
毒品危害防制條例第10條
施用第一級毒品者，處 6 月以上 5 年以下有期徒刑。
施用第二級毒品者，處 3 年以下有期徒刑。


司法院資訊處製作；財團法人民間司法改革基金會備份。
